【裁判字號】    99,審聲,173
【裁判日期】    990518
【裁判案由】    聲請迴避
【裁判全文】
臺灣臺北地方法院民事裁定             99年度審聲字第173號
聲  請  人  甲○○
上列聲請人與相對人華南商業銀行股份有限公司間因本院99年度
審勞再字第1號再審之訴事件，聲請法官迴避，本院裁定如下：
    主  文
聲請駁回。
    理  由
一、按法官曾參與該訴訟事件之前審裁判或仲裁者，應自行迴避
    ，不得執行職務，民事訴訟法第32條第7款雖有明文。惟法
    官曾參與該訴訟事件前審裁判者之迴避，係用以保障當事人
    審級之利益，如參與第一審判決之法官復參與第二審判決，
    或參與第二審判決之法官復參與第三審判決等情形。
二、本件聲請意旨略以：伊與相對人華南商業銀行股份有限公司
    間因考核無效、僱傭關係、退休金等爭執而多次起訴，曾由
    法官賴錦華及法官管靜怡審理。98年間又起訴請求給付退休
    金，經本院98年度勞訴字第57號判決後，雖於臺灣高等法院
    成立訴訟上和解。惟前開和解係無合法代理權人所為，依法
    應認該訴訟行為不生效力，其和解無效，爰對本院98年度勞
    訴字第57號判決提起再審之訴。詎本院以99年度審勞再字第
    1號受理後，竟交由曾參與前開多次訴訟之法官賴錦華審理
    。為此，依民事訴訟法第33條第1項第1款、第32條第7款規
    定，聲請賴錦華法官迴避審理99年度審勞再字第1號事件云
    云。
三、經查：聲請人主張本院法官賴錦華曾承辦其與相對人華南銀
    行間之訴訟，雖經本院依職權查明，並有法學資料檢索系統
    列印之資料可稽，惟依聲請狀所載，可知法官賴錦華所承辦
    之99年度審再字第1號事件，乃聲請人對於本院98年度勞訴
    字第71號判決而提起之再審之訴，法官賴錦華承辦之事件即
    非前開判決之第二審事件，依首揭說明，自難認法官賴錦華
    係其所承辦再審事件之前審法官。又本院98年度勞訴字第71
    號給付退休金事件係由法官管靜怡所承辦，復有本院民事判
    決（網路版）可參，益見本院99年度審再字第1號再審之訴
    與98年度勞訴字第71號之承辦法官並非同一，自無於再審程
    序自行迴避之需。聲請人聲請法官賴錦華迴避，於法顯有未
    合，不應准許。至聲請人其餘陳述，無非就本院98年度勞訴
    字第71號判決所提再審之訴之再審理由，自不屬本件所應審
    究之範疇，附此敘明。
四、從而，本件聲請為無理由，爰裁定如主文。
中    華    民    國    99    年    5     月    18    日
                  民事勞工庭    審判長法  官  朱漢寶
                                      法  官  蔡和憲
                                      法  官  許純芳
以上正本係照原本作成。
如對本裁定抗告須於裁定送達後10日內向本院提出抗告狀，並繳
納抗告費新臺幣1,000元。
中    華    民    國    99    年    5     月    18    日
                                      書記官  陳怡君

司法院資訊處製作；財團法人民間司法改革基金會備份。
